臺中高等行政法院判決
　　　　　　　　　　　　　　　　　　 95年度訴字第00397號
　　　　　　　　　　　　　　　.
原　　　告　甲○○
訴訟代理人　許燦奎　律師
被　　　告　財政部臺灣省中區國稅局
代　表　人　乙○○
訴訟代理人　丙○○
上列當事人間因綜合所得稅事件，原告不服財政部中華民國95年
5月26日台財訴字第09500204120號訴願決定，提起行政訴訟，本
院判決如下︰
　　主  文
原告之訴駁回。
訴訟費用由原告負擔。
　　事  實
一、事實概要：緣原告獨資經營長森醫院並擔任負責人，民國(
    下同)90年度綜合所得稅結算申報，自行申報取自該醫院之
    執行業務所得計新台幣(下同)834,340元，經被告初查核定
    原告執行業務所得為6,635,963元，即調增執行業務所得5,8
    01,623元，歸課90年度綜合所得總額為7,007,565元，補徵
    稅額1,724,202元。原告不服，就該醫院之掛號費收入、進
    修訓練費、修繕費、交際費、水電瓦斯費、稅捐、加班費與
    薪資、捐贈及其他費用等9項，申請復查結果，獲准追減執
    行業務所得1,551,437元，變更核定原告執行業務所得為5,0
    84,526元。原告仍表不服，就該醫院掛號費收入、進修訓練
    費、修繕費、水電瓦斯費、稅捐、加班費及薪資等項目，提
    起訴願，復遭決定駁回，遂就掛號費收入、進修訓練費、修
    繕費、稅捐、加班費等部分提起本件行政訴訟。
二、兩造聲明：
    (一)原告聲明求為判決：訴願決定及原處分（復查決定）不利
      於原告部分均撤銷。
    (二)被告聲明求為判決：駁回原告之訴。
三、兩造之陳述：
    (一)原告主張之理由：
    1.掛號費部分：原告醫院對合作廠商、低收入戶、員工及眷
      屬之一、二親等、安養院、護理之家(轉診病患)，均免收
      掛號費，有優惠醫療費用一覽表附卷可參，計自90年1月
      至12月止免收掛號費人數約11,986人次，此有附卷之免收
      掛號費之報表清單可查。雖原告在90年度向被告申報免收
      掛號費之人次只有9,339人次，漏未申報之人次，係因成
      人健康檢查及當日重複看診（例如一天當中看內科門診，
      又看其他科別門診，當天雖掛號2次或2次以上，原告醫院
      也只收1次掛號費），漏未計入申報，方造成申報免收掛
      號費之人次確實低於實際免收掛費之人次，但依收付實現
      原則，原告90年度免收掛號費之人次確實有11,986人次，
      並非僅向被告核備之7,782人次。另原告為證明確實並無
      向員工、眷屬、安養院、護理之家及合作廠商收取掛號費
      ，先前已提供免收掛號費之報表清單及合作廠商、安養院
      及護理之家之詳細資料、證明書及健檢免收掛號費之名冊
      ，如被告仍置疑，請審判長依法通知上開單位負責人及相
      關人員到庭說明。
    2.修繕費部分：
    (1)原告為因應健保制度變遷及同業競爭壓力及醫院永續經營
      之理念，故採取提供交通接泊車，接送病患往返醫院就醫
      服務，俾吸收更多病患到原告醫院就醫意願，此有原告之
      交通車至各處接泊站接送病患至醫院就醫之照片附卷可稽
      ，故原告名下之交通接泊車全都用在接送病患就醫之公務
      上，並無公私合用之問題，故其修繕費、燃料及稅捐，理
      應完全認列，然被告只認列該費用2分之1，於法無據。
    (2)交通車部分被告全部認列，只剩下3部醫院名下自小客車
      沒有認列，其中1部屬院長上下班及洽公專車，院長之坐
      車都是用來接送院長上下班，及往返衛生局、健保局等洽
      公之用，並無公私合用問題，況90年度院長甲○○因出國
      進修，在外時間甚長，亦無將院長坐車公私合用之情事。
      至於其餘2部小客車分屬副院長、主任級醫師及秘書等數
      人因洽公專用，並非專屬特定一人使用，因使用該車之人
      數，超過小客車之數量，故不可能專屬特定一人使用，既
      非專屬特定一人使用，當無公私合用之問題。
    3.進修費部分：原告身為醫院院長，為提昇醫院醫療水準，
      及精進原告自身醫術，並配合中央健康保險局全民健康保
      險之醫療水準提昇計劃，及受醫師公會委任而遠赴中國大
      陸北京大學進修攻讀博士學位，專研「人類的風濕關節炎
      成纖維骨滑膜細胞在生物能氧不同濃度下的基因表達和細
      胞因子的阻斷作用」，此與原告所專修及在醫院所看診之
      骨科相符，故原告至北京大學進修之費用應予認列，方符
      中央健保局鼓勵提昇醫療水準之政策。
    4.稅捐：原告提供多輛交通車接送患者來院就醫之服務，已
      如前所述，無作私用，此亦有憑證可稽。
    5.加班費部分：
    (1)長森醫院係屬地區醫院，加上附設復健中心，故1天24小
      時均應有醫療人員、看護工及行政人員加班輪值，90年度
      醫師、護理人員及行政人員之加班費計2,584,873元，被
      告以原告醫院未提出加班記錄表及資金流向供查核，僅核
      定1百多萬元，茲提供加班記錄表及資金流向之資料：林
      昭宏540,020元、駱慶芳84,700元、李慶能530,200元、郭
      溪泉561,600元、魏國楨407,400元、李淑玲35,200元、劉
      志明114,600元、Felicidad8,300元、Adora4,409元、
      Lourdes16,600元、Belenda16,600元、Irene18,400元、
      Gemma17,400元、Karyn18,400元、Remilyngirly17,019元
      、Narissa17,300元、Lisy14,348元、Imelda8,600元、伊
      蓮娜5,800元，故原告於90年度實際支付加班費用計2,436
      ,896元(與實際申報加班費用尚差14萬餘元，原因為何尚
      待查證)，詎被告竟僅認列1,080,873元，剔除1,504,000
      元，嗣經被告復查將其中876,020元予以轉列薪資予以認
      列，其餘627,980元否准認列，原告已提出上開加班記錄
      表及資金流向表，依法應予認列。且被告究竟認列那些人
      加班費？剔除那些人加班費？為何相同情形，被告竟有不
      同處分，其認定標準何在？被告應說明清礎。
    (2)原告醫院並未強制規定醫師需在加班本上簽到，如醫師遇
      有延長加班時，亦可自行報知會計，以便核算加班費。況
      且醫師常因當日看診病患很多或係開刀人數多，造成上班
      時數延長，故無法事先排加班表。
    (3)原告醫院89年間因慢性病患增加，故向中央健康保險局聲
      請增設慢性病床，有中央健保局函為證，俾利照顧因病需
      長期被照顧之病患，並合法引進外籍勞工，分二班制，每
      班12小時，輪留照料這些慢性病患，其工作內容係幫患者
      擦背、洗澡、洗衣、洗床單、更換尿布、更衣、餵食、翻
      背拍背、推送病患等工作。
    (二)被告答辯之理由：
    1.掛號費收入：
    (1)按「個人之綜合所得總額，以其全年左列各類所得合併計
      算之．．．第2類：執行業務所得：凡執行業務者之業務
      或演技收入，減除業務所房租或折舊、業務上使用器材設
      備之折舊及修理費，或收取代價提供顧客使用之藥品、材
      料等之成本、業務上雇用人員之薪資、執行業務之旅費及
      其他直接必要費用後之餘額為所得額。」為行為時所得稅
      法第14條第1項第2類前段所明定。次按「執行業務者於規
      定期限內辦理結算申報並能提供證明所得額之帳簿、文據
      調查者，其執行業務所得，應依帳載核算認定。」為執行
      業務所得查核辦法（下稱查核辦法）第8條前段所規定。
    (2)該醫院90年度列報掛號費收入576,300元，被告初查依全
      民健康保險特約醫事服務機構申請醫療費用分列項目參考
      表所載全年就診22,282人次，每人次50元，核算掛號費收
      入1,114,100元。原告不服，復查主張該醫院有部分患者
      免收掛號費，且已報經核備，請准予減列掛號費收入云云
      ，經被告復查決定以，查該醫院90年度免收掛號費7,728
      人次業已報經核備，有被告所屬彰化縣分局90年4月19日
      、7月26日、11月1日及91年1月21日中區國稅彰縣資字第0
      900012034號、第0000000000號、第0000000000號及第091
      0001931號函及免收掛號費相關名冊可稽，原告主張核屬
      可採，復查後乃予追減386,400元。原告仍表不服，提起
      訴願，經財政部訴願決定除持與被告相同論見外，並以被
      告依原告報備之免收掛號費名冊核算追減系爭掛號費收入
      386,400元，核無不當，遂駁回其訴願。
    (3)訴訟意旨略謂：原告主張系爭免收掛號費部分，除報經核
      備7,728人次准予免收掛號費者外，尚有合作廠商、公司
      、安養院、護理之家(即轉診病患)、低收入戶及員工眷屬
      之一、二等親屬及成人健康檢查等計3千多人次，均優待
      免收掛號費及當日重複看診部分僅收1次掛號費，卻未被
      採信，有該醫院免收掛號費報表清冊可稽云云。
    (4)查依原告向被告機關初查報備之免收掛號費名冊，業已包
      含合作廠商、公司、安養院、護理之家 (即轉診病患)、
      低收入戶及員工眷屬之一、二等親屬，原核定依原告報備
      之免收掛號費名冊核算追減掛號費收入並無不合。被告核
      定7,728人次，就是原告向被告機關報備整年度經查核可
      以減除免收掛號費人次之總數，其他部分因為原告沒有事
      先報備，而且事後也沒有辦法依據查核辦法第6條規定提
      示收入相關收據供我們查核勾稽，所以被告還是依據原告
      提示的報備資料總人次來核定免收掛號費部分。原告提起
      本訴訟，並無新理由及新事證，仍復執前詞，所訴委不足
      採。
    2.進修訓練費：
    (1)按「執行業務者或其僱用人員，辦理或參加在職訓練或職
      前訓練，其有關費用准予核實列支。」為查核辦法第21條
      第1項所明定。
    (2)該醫院90年度列報進修訓練費424,125元，被告機關初查
      以其中個人之公會費10,100元及博士班進修費409,865元
      屬個人費用予以剔除，核定4,160元。原告不服，復查主
      張該醫院院長赴國外攻讀醫學博士班，目的為提升該醫院
      醫療水準，另受僱醫師之公會費用，亦屬執行業務所必須
      之支出云云，經被告機關復查決定以，查該醫院院長係赴
      北京大學攻讀博士班，核與在職訓練無關，另依該醫院帳
      載及憑證所載，其中10,100元係藥事人員及醫檢師教育研
      習費，並非個人之公會費，核與業務有關，復查後乃予追
      認10,100元。原告仍表不服，提起訴願，經財政部訴願決
      定除持與被告機關相同論見外，並以原告雖主張其赴北京
      大學攻讀博士班，係為配合中央健康保險局全民健康保險
      之醫療水準提升計畫，以及受醫師公會之委任而進修，惟
      未依查核辦法第21條第2、3項規定，提示經主管機關核准
      及員工出國進修辦法等資料供核，從而被告機關否准認列
      系爭進修訓練費409,865元，核無不妥，遂駁回其訴願。
    (3)訴訟意旨略謂：原告主張其係為配合中央健康保險局全民
      健康保險之醫療水準提升計畫，以及受醫師公會之委任而
      進修，更為原告自身之醫術精進，從而遠赴北京大學攻讀
      博士班，被告機關認定該進修訓練費係「個人費用」，顯
      有違誤云云。
    (4)查系爭進修訓練費之駁回理由已如前述，原告提起本訴訟
      ，並無新理由及新事證，仍復執前詞，所訴委不足採。
    3.修繕費：
    (1)按「執行業務者在其住所裝置之電話，或執行業務者之汽
      車，如係執行業務與家庭合用者，其相關費用，以二分之
      一認列。」「執行業務者修繕或購置固定資產，其耐用年
      限不及2年，或其耐用年限超過2年，而支出金額不超過新
      臺幣5萬元者，得以其成本列為當年度費用。但整批購置
      大量器具，每件金額雖未超過新臺幣5萬元，其耐用年限
      超過2年者，仍應列作資本支出。」為查核辦法第15條第2
      項及第23條第2款所明定。
    (2)該醫院90年度列報修繕費1,519,193元，被告機關初查以
      該醫院汽車及升降機係公私合用，乃就其修繕費185,149
      元及83,600元分別剔除92,574元及9,287元，另冷卻塔修
      理費88,153元予以轉列資本支出，核定1,329,179元。原
      告不服，復查主張汽車並未提供私人使用，升降機亦全部
      供業務使用，原房屋稅單所載住家用課稅現值係稽徵機關
      誤植，房屋稅單業已更正，請予以認列云云，經被告機關
      復查決定以，查該醫院之汽車係執行業務與家庭合用，其
      修繕費以二分之一認列，並無不合；另升降機修繕部分，
      更正後之房屋稅單所載用途並無供住家使用，原告主張核
      屬可採，復查後乃予追認9,287元。原告仍表不服，提起
      訴願，經財政部訴願決定除持與被告機關相同論見外，並
      以原告雖提示汽車修繕相關憑證，惟並未提示與業務直接
      相關證明文件供核，該醫院汽車既與家庭合用，是被告機
      關以二分之一認列其相關修繕費，核無不合，遂駁回其訴
      願。
    (3)訴訟意旨略謂：原告主張該醫院汽車之修繕費無作私用並
      有憑證可稽，請予以認列云云。
    (4)修繕費部分，依據原告提出之年度財產目錄，原告申報7
      輛車子，原告主張接駁車都是箱型車，這部分相關費用被
      告機關都全部認列，至於另外三輛汽車，被告機關依據公
      私合用部分剔除2分之1。依據查核辦法第15條第2項規定
      ，執行業務者，汽車部分如果公私合用，相關費用以2分
      之1來認列，但是第3項規定，執行業務者，如果1輛汽車
      以外因為業務需要，列報1輛以上車輛是否與業務相關，
      這部分有無全部供業務使用需要原告提出相關證明，本件
      原告箱型車部分我們已經全額認列，其他私人轎車是否用
      於業務上，需要原告提出相關證明。查系爭修繕費之駁回
      理由已如前述，原告提起本訴訟，並無新理由及新事證，
      仍復執前詞，所訴委不足採。
    4.稅捐：
    (1)按「供執行業務使用之汽車、機車，如屬執行業務者所有
      ，經載於財產目錄並取得合法憑證者，其使用牌照稅及燃
      料使用費，應准核實認定。」為查核辦法第27條第3款所
      明定。
    (2)該醫院90年度列報稅捐545,019元，被告初查依房屋稅單
      住家用之課稅現值比例剔除房屋稅5,457元，及公私合用
      牌照稅及燃料費58,357元，核定481,205元。原告不服，
      復查主張建築物僅供醫院使用，原房屋稅單所載住家用課
      稅現值，係因稅捐機關誤植，房屋稅單業已更正，請予以
      認列房屋稅云云，經被告復查決定以，查更正後之房屋稅
      單所載課稅現值皆屬非住非營，該院址未供住家使用核屬
      可採，復查後乃予追認5,457元。原告仍表不服，就牌照
      稅、燃料使用費及房屋稅提起訴願，經財政部訴願決定除
      持與被告相同論見外，並以原告於復查時僅就系爭房屋稅
      5,457元項目申請復查，對於系爭公私合用牌照稅及燃料
      使用費58,357元(32,277元＋26,080元)項目，並無爭執或
      表示不服，此有原告94年6月13日之復查補充說明書附被
      告機關卷可稽。從而，系爭公私合用牌照稅32,277元及燃
      料使用費26,080元，原告既未經復查程序，依最高行政法
      院49年判字第1號及62年判字第96號判例意旨，原告對之
      逕行提起訴願，自非法之所許，乃予駁回 (按：燃料費
      26,080元，原告95年2月15日訴願補充說明書已經同意撤
      回)；及系爭房屋稅5,457元部分，業經被告復查決定准予
      追認，原告對之復提起訴願，顯屬誤解，遂駁回其訴願。
    (3)訴訟意旨略謂：原告主張該醫院房屋稅、牌照稅及燃料費
      無作私用並有憑證可稽，請予以認列云云。
    (4)查系爭稅捐之駁回理由已如前述，原告提起本訴訟，並無
      新理由及新事證，仍復執前詞，所訴委不足採。
    5.加班費及薪資支出：
    (1)按「一、薪資包括：薪金、俸給、工資、津貼、獎金、退
      休金、退職金、養老金、按期定額給付之交通費及膳宿費
      ，各種補助費及其他給與。以經預先決定或約定，並不論
      業務盈虧必須支付者，始得列支．．．六、因業務需要延
      時加班發給加班費，應有加班紀錄，以憑認定；其未提供
      加班紀錄或超出勞動基準法第32條所訂定之標準部分，仍
      應按薪資支出列帳，並應依規定合併各該員工之薪資所得
      扣繳稅款。」為查核辦法第18條第1款及第6款所明定。
    (2)該醫院90年度列報加班費2,584,873元，被告機關初查以
      無相關之加班紀錄剔除1,504,000元，核定1,080,873元。
      原告提示醫師加班津貼表及排班表，主張均有加班紀錄，
      請予以認列云云，經被告機關復查決定以，查原告僅提示
      醫師加班津貼表、排班表，仍迄未提示加班相關紀錄及資
      金流程供核，無法證明確有支付事實及因業務需要延時加
      班，原告主張尚難採據，原核定剔除加班費並無不合，復
      查後乃予維持。惟查加班津貼表中，林昭宏君支領急診、
      住院及其它等津貼237,620元，劉志明君支領急診及住院
      等津貼6,600元，郭溪泉君支領麻醉津貼631,800元，合計
      876,020元係屬薪資性質，應予轉正薪資費用項下，復查
      後薪資支出乃予追認876,020元。原告仍表不服，提起訴
      願，經財政部訴願決定除持與被告機關相同論見外，並以
      該醫院90年度列報加班費2,584,873元，被告機關初查時
      業已核准認列1,080,873元，剔除加班費1,504,000元，又
      其中876,020元係屬薪資性質，被告機關亦已轉列薪資予
      以認列在案，其餘加班費627,980元，原告雖主張有支領
      憑證可稽，惟迄未提示加班紀錄表及資金流程供核，空言
      主張，不足採據，遂駁回其訴願。
    (3)訴訟意旨略謂：原告主張該醫院並無虛報加班費並有支領
      憑證可稽，請准予認列云云。
    (4)查系爭加班費之駁回理由已如前述，原告提起本訴訟，並
      無新理由及新事證，仍復執前詞，所訴委不足採。原告所
      提加班紀錄表並非全部，而是部分加班紀錄表，且大部分
      都是屬於臨時人員及看護人員之加班紀錄表，一般情況下
      都是病患家屬與安養中心聯繫，醫院不太可能自行僱請看
      護人員，被告認為原告提出之加班紀錄表證據不足。原告
      提出之打卡資料，復查階段被告與醫院稅務代理人周先生
      聯繫，請周先生提出其他資料供核，但周先生稱無其他資
      料可提供，故原告提出這些加班費資料可能是事後補具，
      尤其從打卡資料可看出，上班時間完全沒有打卡資料，所
      謂加班費，依據查核辦法規定是正常的上班時間未達雇主
      的目的而延遲下班時間才可以稱為加班，依原告提出之打
      卡資料，無法看到正常上班時間，且部分是臨時人員的紀
      錄，看起來好像是按時計酬的人員，從整個情形來看，大
      部分為醫師加班費，很少有護士加班費，不符合一般經驗
      法則。外國監護工如果不是醫院請的還涉及虛列薪資費用
      問題，原告所檢附的大部分資料實在無法看出加班費確實
      是因業務需要所支付。從院長室助理打卡資料可看出其只
      正常上班2天，其他都是加班時間，其他天數時數是否上
      班時間或加班時間，須符合查核辦法規定，加班紀錄表須
      有加班時間、加班紀錄、加班事由及符合業務需要。當初
      查核時原告沒有提示相關資料供核，依查核辦法規定可以
      全部不予認列，但被告與原告協談後已從寬認列1,080,87
      3元，但沒有製作協談紀錄表，復查階段因原告已提示相
      關資料供核，被告認為部分屬薪資費用性質，所以認列
      876,020元轉列薪資，被告本於誠信原則還是就協談部分
      予以認列，現在原告怎可再以有利於本身的事由再來爭執
      ，剔除那些的加班費，無法明確劃分。以查核別的醫院來
      說，通常會有排班表及加班紀錄，被告依此來核對是否確
      有加班事實。若看護工屬醫院員工，受僱於醫院本來就是
      要在醫院上班，如原告主張這些看護工為醫院員工，給付
      這些薪資的費用，相對的看護收入也應該列報於年度收入
      ，但沒有看到這部分所列報的費用，基於收入費用配合原
      則，這部分看護的費用也應該要列報進來。
    6.基上論結，原處分及所為復查、訴願決定並無違誤，請准
      如答辯聲明判決。
    理  由
一、按「個人之綜合所得總額，以其全年左列各類所得合併計算
    之：第1類：．．．第2類：執行業務所得：凡執行業務者之
    業務或演技收入，減除業務所房租或折舊、業務上使用器材
    設備之折舊及修理費，或收取代價提供顧客使用之藥品、材
    料等之成本、業務上雇用人員之薪資、執行業務之旅費及其
    他直接必要費用後之餘額為所得額。」為所得稅法第14條第
    1項第2類前段所明定。次按「執行業務者於規定期限內辦理
    結算申報並能提供證明所得額之帳簿、文據調查者，其執行
    業務所得，應依帳載核算認定。」為查核辦法第8條前段所
    規定。
二、本件原告90年度綜合所得稅結算申報，自行申報取自長森醫
    院之執行業務所得計834,340元，經被告初查核定原告執行
    業務所得為6,635,963元，即調增執行業務所得5,801,623元
    ，歸課90年度綜合所得總額為7,007,565元，補徵稅額1,724
    ,202元。原告不服，就該醫院之掛號費收入、進修訓練費、
    修繕費、交際費、水電瓦斯費、稅捐、加班費與薪資、捐贈
    及其他費用等9項，申請復查結果，獲准追減執行業務所得
    1,551,437元，變更核定原告執行業務所得為5,084,526元。
    原告仍表不服，就該醫院掛號費收入、進修訓練費、修繕費
    、水電瓦斯費、稅捐、加班費及薪資等項目，提起訴願，復
    遭決定駁回，遂就掛號費收入、進修訓練費、修繕費、稅捐
    、加班費等部分提起本件行政訴訟，並為如事實欄所示之主
    張。
三、茲就兩造所爭執之下列事項分別敘述如下：
  (一)掛號費收入部分：
  1.按「執行業務收入應給與他人憑證，並自留存根或副本，業
    務支出應自他人取得憑證。各項會計憑證，應依事項發生之
    時序，依次編號黏貼或裝訂成冊，妥為保存。」、「執行業
    務者於規定期限內辦理結算申報並能提供證明所得額之帳簿
    、文據調查者，其執行業務所得，應依帳載核算認定。」為
    查核辦法第6條第4項及第8條前段所明定。
  2.本件原告90年度綜合所得稅結算申報，自行申報該醫院之掛
    號費收入576,300元，經被告初查依全民健康保險特約醫事
    服務機構申請醫療費用分列項目參考表所載全年就診22,282
    人次，每人次50元，核算掛號費收入為1,114,100元。原告
    不服，申經復查，被告以長森醫院90年度免收掛號費7,728
    人次業已報經核備，有被告所屬彰化縣分局90年4月19日、7
    月26日、11月1日及91年1月21日中區國稅彰縣資字第090001
    2034號、第0000000000號、第0000000000號及第0910001931
    號函及免收掛號費相關名冊可稽，復查決定准予追減386,40
    0元。原告仍表不服，主張系爭免收掛號費部分，除報經核
    備7,728人次准予免收掛號費者外，尚有合作廠商、公司、
    安養院、護理之家(即轉診病患)、低收入戶、員工眷屬之一
    、二等親屬及成人健康檢查等計3千多人次，均優待免收掛
    號費及當日重複看診部分僅收1次掛號費，卻未被採信，有
    該醫院免收掛號費報表清冊可稽云云。
  3.經查，本件原告向被告報備之免收掛號費名冊，業已包含合
    作廠商(即如轉診病患)、親朋好友、低收入戶及員工眷屬之
    一、二等親屬等，有被告所屬彰化縣分局90年4月19日、7月
    26日、11月1日及91年1月21日中區國稅彰縣資字第09000120
    34號、第0000000000號、第0000000000號及第0910001931號
    函及免收掛號費相關名冊附被告卷可稽。原告雖另提出免收
    掛號費名冊，然原告除了記錄免收掛號費者名冊外，尚應提
    出免收掛號費者之收費收據，以供被告勾稽查核，始符合查
    核辦法第6條的規定，原告既未提出該收費收據，被告自無
    從核實認定，被告核定掛號費收入727,700元，並無不合。
    至於原告提出全祥老人養護中心、彰化縣私立龍慶老人養護
    中心、彰化縣私立寶贊老人養護中心、彰化縣私立俊光老人
    養護中心、彰化縣私立永康老人養護中心、彰化縣私立大眾
    老人養護中心、財團法人彰化縣私立圓通老人養護中心及內
    政部彰化老人養護中心之證明書，謂該中心之病患至長森醫
    院就診均未收取掛號費，惟此僅能證明該中心之病患至長森
    醫院就診均未收取掛號費，然尚不能證明長森醫院未向何人
    收取掛號費，況原告向被告報備之免收掛號費名冊，亦含有
    上開養護中心之病患在內，是原告所提出之證明書，尚難採
    為原告有利之證據，原告聲請上開中心之負責人及相關人員
    到庭說明亦無必要。
  (二)進修訓練費部分：
  1.按「執行業務者或其僱用人員，辦理或參加在職訓練或職前
    訓練，其有關費用准予核實列支。執行業務者或其僱用人員
    ，經主管機關核准出國考察、受訓、實習者，其出國進修訓
    練費用，除由其他機構負擔者外，准予核實列支，惟執行業
    務者僱用人員列支出國進修訓練費用，應符合左列條件：一
    、進修項目 (科目)與業務有關。二、訂有員工出國進修辦
    法，期滿並應返回原事務所繼續服務至少1年以上者。」為
    查核辦法第21條所明定。
  2.經查，該醫院90年度列報進修訓練費424,125元，被告機關
    以其中原告之博士班進修費409,865元，屬個人費用予以剔
    除。原告雖主張其赴北京大學攻讀博士學位，係為配合中央
    健康保險局全民健康保險之醫療水準提升計畫，以及受醫師
    公會之委任而進修。惟原告至中國大陸北京大學攻讀博士學
    位，係其個人學術之進修，既非查核辦法第21條第1項之在
    職訓練或職前訓練，亦非同條第2項所規定經主管機關核准
    出國考察、受訓或實習者，從而被告否准認列系爭進修訓練
    費409,865元，亦無不合。
  (三)修繕費部分：
  1.按「執行業務者在其住所裝置之電話，或執行業務者之汽車
    ，如係執行業務與家庭合用者，其相關費用，以2分之1認列
    。執行業務者列報之汽車相關費用以1輛並列入財產目錄者
    為限，如因業務需要，使用2輛以上者，應提出使用情形及
    與業務有關之事實證明，核實認列。」為查核辦法第15條第
    2項、第3項所明定。
  2.經查，該醫院90年度列報修繕費1,519,193元，被告機關初
    查以該醫院汽車係公私合用，乃就其修繕費185,149元剔除9
    2,574元。原告雖提示汽車修繕相關憑證及長森醫院副院長
    何瑞爐、主任吳建民、秘書張玉珠等人之自用小客車行車執
    照（見本院卷第146至148頁），惟此並不能證明與業務有關
    ，且原告既未提示其所有3部自用小客車之使用情形及與業
    務有關之事實證明文件供核，被告以該醫院汽車係與家庭合
    用，將其修繕費185,149元剔除92,574元，以2分之1認列其
    相關修繕費，核無不合。
  (四)加班費部分：
  1.按「一、薪資包括：薪金、俸給、工資、津貼、獎金、退休
    金、退職金、養老金、按期定額給付之交通費及膳宿費，各
    種補助費及其他給與。以經預先決定或約定，並不論業務盈
    虧必須支付者，始得列支．．．六、因業務需要延時加班發
    給加班費，應有加班紀錄，以憑認定；其未提供加班紀錄或
    超出勞動基準法第32條所訂定之標準部分，仍應按薪資支出
    列帳，並應依規定合併各該員工之薪資所得扣繳稅款。」為
    查核辦法第18條第1款及第6款所明定。
  2.本件原告自行申報長森醫院90年度加班費2,584,873元，經
    被告初查以無相關之加班紀錄剔除1,504,000元，核定為1,0
    80,873元。原告不服，提示醫師加班津貼表及排班表，主張
    均有加班紀錄，請予以認列云云，申經被告復查決定略以：
    查原告僅提示醫師加班津貼表、排班表，仍迄未提示加班相
    關紀錄及資金流程供核，無法證明確有支付事實及因業務需
    要延時加班，原告主張尚難採據，原核定剔除加班費，並無
    不合，應予維持。惟查加班津貼表中，林昭宏支領急診、住
    院及其它等津貼237,620元，劉志明支領急診及住院等津貼
    6,600元，郭溪泉支領麻醉津貼631,800元，合計876,020元
    係屬薪資性質，應予轉正薪資費用項下，原核定薪資支出准
    予追認876,020元。原告仍表不服，主張該醫院並無虛報加
    班費，且有支領憑證可稽，請准予認列云云。
  3.經查，長森醫院90年度列報加班費2,584,873元，被告初查
    時業已核准認列1,080,873元，剔除加班費1,504,000元，復
    查時以其中876,020元係屬薪資性質，轉列薪資予以認列在
    案，其餘加班費627,980元，被告以其迄未提示加班紀錄表
    及資金流程供核，否准其認列。原告於本院審理中雖提出加
    班人員之加班紀錄表、薪資印領清冊及打卡紀錄表等文件，
    然原告所提出加班紀錄表僅有加班之時間，並無加班事由及
    加班內容之紀錄，無從認定其是否因業務需要而加班。又依
    原告提出院長室助理李淑玲及監護工露德絲等人之打卡紀錄
    表，李淑玲每月上班數僅二天，而監護工則大多數均無上班
    之紀錄（見本院卷第268至325頁），顯與因業務需要延時加
    班之規定有違，尚難認有加班之情事。另原告主張其引進外
    籍監護工，分二班制，每班12小時，輪留照料慢性病患，惟
    該監護工照護慢性病患，相對應有收入，然原告並未列有此
    部分之收入，亦與收入費用配合原則不符，縱使監護工有加
    班之事實，亦不得列報，被告否准認列原告其餘加班費627,
    980元，尚無不合。至於被告原先已核准之加班費，依不利
    益變更禁止原則，本院亦不得為更不利於原告之判決，原告
    亦不得執此理由作為有加班事實之認定。
  (五)房屋稅部分：系爭房屋稅5,457元，業經被告復查決定准予
    追認，原告對之復提起行政訴訟，即欠缺訴訟利益。
四、綜上所述，原告上開主張，均不足採。從而，被告所為之復
    查決定，核無違誤，訴願決定遞予維持，亦無不合，原告起
    訴論旨請求撤銷訴願決定及復查決定不利於原告部分，為無
    理由，應予駁回。至兩造其餘實體上之主張，與本件判決之
    結果無影響，毋庸逐一加以審論，附此敘明。
五、牌照稅及燃料使用費部分：
    按「原告之訴，有起訴不備其他要件者，行政法院應以裁定
    駁回之。」行政訴訟法第107條第1項第10款定有明文。又「
    申請復查，為提起訴願以前必先踐行之程序，若不經過復查
    而逕為行政爭訟，即非法之所許。」最高行政法院62年判字
    第96號著有判例。經查，原告於復查時僅就系爭房屋稅5,45
    7元項目申請復查，對於系爭牌照稅32,277元及燃料使用費
    26,080元，並無爭執或表示不服，此有原告94年6月13日之
    復查補充說明書附原處分卷可稽（見原處分卷第182至184頁
    ）。系爭牌照稅32,277元及燃料使用費26,080元，原告既未
    經復查程序，揆諸上揭判例意旨，原告對之提起行政訴訟，
    自非法之所許。從而，原告就此部分提起本件行政訴訟，為
    不合法，併以判決駁回，不另以裁定為之。
六、據上論結，本件原告之訴為一部無理由，一部不合法，依行
    政訴訟法第107條第1項第10款、第195條第1項後段、第98條
    第3項前段，判決如主文。
中　　華　　民　　國　　96　　年　　2 　　月　　13　　日
                第二庭審判長法  官　胡　國　棟
                            法  官　許　金　釵
                            法  官　林　秋　華
以上正本證明與原本無異。
如不服本判決，應於判決送達後20日內向本院提出上訴書狀，其
未表明上訴理由者，應於提起上訴後20日內向本院提出上訴理由
書（須依對造人數附具繕本）；如於本判決宣示或公告後送達前
提起上訴者，應於判決送達後20日內補提上訴理由書（須附繕本
）。未表明上訴理由者，逕以裁定駁回。
提起上訴應預繳送達用雙掛號郵票390元（34元及5元郵票各10份
)。
中　　華　　民　　國　　96　　年　　2　　月　　15　　日
                            書記官  黃  靜  華
